臺灣新北地方法院刑事裁定
                                     111年度聲字第1288號
聲  請  人  臺灣新北地方檢察署檢察官
受  刑  人  陳一飛  

                      住新北市○○區○○路000號0樓（新北市蘆洲戶政事務所）

上列聲請人因對受刑人數罪併罰有二裁判以上，聲請定其應執行
之刑（111年度執聲字第941號），本院裁定如下：
    主  文
甲○○如附表所示各罪所處之刑，應執行拘役壹佰貳拾日，如易科
罰金，以新臺幣壹仟元折算壹日。
    理  由
一、聲請意旨略以：受刑人甲○○因犯竊盜等案件，先後經判決確
    定如附表所示，應依刑法第53條、第51條第6 款規定，定其
    應執行之刑，爰依刑事訴訟法第477條第1項規定聲請裁定等
    語。
二、按為保障受刑人之程序利益，除顯無必要或有急迫情形外，
    法院於裁定前，宜予受刑人以言詞、書面或其他適當方式，
    對本件定應執行刑案件陳述意見（最高法院刑事大法庭110
    年度台抗大字第489 號裁定意旨參照）。查，本院業於民國
    111年5月26日函請受刑人於文到5日內針對本案表示意見，
    該函文於同年月24日送達受刑人本人，受刑人復於同日具狀
    表示無意見，請從輕量刑等節，有本院函文、送達證書及本
    院刑事庭定應執行刑案件陳述意見查詢表附卷可參，是依最
    高法院刑事大法庭110 年度台抗大字第489 號裁定意旨，本
    院已予受刑人表示意見之機會，先予敘明。
三、按數罪併罰，有二裁判以上者，依第51條之規定，定其應執
    行之刑；裁判確定前犯數罪者，併合處罰之；數罪併罰，分
    別宣告其罪之刑，依下列各款定其應執行者：六、宣告多數
    拘役者，比照前款定其刑期。但不得逾120 日，刑法第53條
    、第50條第1 項、第51條第5款、第6款分別定有明文。次按
    ，刑事訴訟法第370 條第2項、第3項，已針對第二審上訴案
    件之定應執行之刑，明定有不利益變更禁止原則之適用。而
    分屬不同案件之數罪併罰有應更定執行刑之情形，倘數罪之
    刑，曾經定其執行刑，再與其他裁判宣告之刑定其執行刑時
    ，在法理上亦應同受此原則之拘束。是以另定之執行刑，其
    裁量所定之刑期，不得較重於前定之執行刑加計後裁判宣告
    之刑之總和，上揭法律明文之定刑限制，即法理上所稱之外
    部性界限。又法院於裁量另定應執行之刑時，祇須在不逸脫
    上開範圍內為衡酌，而無全然喪失權衡意義或其裁量行使顯
    然有違比例原則之裁量權濫用之例外情形，並不悖於定應執
    行刑之恤刑目的者，即無違裁量權之內部性界限（最高法院
    108 年度台抗字第1250號、第1336號刑事裁定意旨參照）。
四、再按執行刑之酌定，應視行為人所犯數罪之犯罪類型而定，
    倘行為人所犯數罪屬相同之犯罪類型者（如複數竊盜、施用
    或販賣毒品等），於併合處罰時，其責任非難重複之程度較
    高，自應酌定較低之應執行刑；然行為人所犯數罪雖屬相同
    之犯罪類型，但所侵犯者為具有不可替代性、不可回復性之
    個人法益（如殺人、妨害性自主），於併合處罰時，其責任
    非難重複之程度則較低，而可酌定較高之應執行刑；另行為
    人所犯數罪非惟犯罪類型相同，且其行為態樣、手段、動機
    均相似者，於併合處罰時其責任非難重複之程度更高，更應
    酌定較低之應執行刑；反之，行為人所犯數罪各屬不同之犯
    罪類型者，於併合處罰時其責任非難重複之程度最低，當可
    酌定較高之應執行刑。
五、經查：
  ㈠受刑人甲○○犯如附表所示之罪（惟聲請書附表編號4 至6
    之偵查(自訴)機關年度案號所載「新北地檢110年度偵字第2
    2397號」應補充為「新北地檢110年度偵字第22397號、2465
    0號、28860號」），經判處如附表所示之刑，且各罪均為附
    表編號1 所示裁判確定前（即110 年7月6日）所犯，有臺灣
    高等法院被告前案紀錄表及各該判決書附卷可憑。又附表所
    示之各罪均屬得易科罰金之刑，聲請人無待受刑人之請求，
    本得向本院聲請定應執行刑，故聲請人以本院為各該案犯罪
    事實最後判決之法院，聲請定其應執行之刑，於法即無不合
    ，應予准許。
  ㈡受刑人所犯如附表編號4至6所示之罪，前經本院110年度審簡
    字第491號判決定應執行拘役70日等節，有該判決書及臺灣
    高等法院被告前案紀錄表在卷可稽，揆諸前揭說明，本院定
    其應執行刑，不得踰越刑法第51條第6款所定法定之外部性
    界限，即如附表所示各罪宣告刑之總和，亦應受內部性界限
    之拘束，即不得重於附表編號1、2、3及4至6所定之原應執
    行刑加計之總和。再審酌受刑人所犯如附表編號1至6所示各
    罪均為竊盜罪，其犯罪日期相近，犯罪之類型、行為態樣及
    手段均相仿，所侵害之法益並非具有不可替代性、不可回復
    性之個人法益，責任非難重複之程度較高，兼衡受刑人所犯
    罪質相同，且受刑人均坦承犯行且折服第一審判決，及審酌
    受刑人違反之嚴重性、附表各罪彼此間之關聯性、數罪所反
    應受刑人之人格特性與傾向、對受刑人施以矯正之必要性、
    所犯數罪為整體非難評價，及貫徹刑法量刑公平正義理念之
    內部限制，以及責罰相當與刑罰經濟之原則等，定其應執行
    之刑併諭知易科罰金之折算標準。
六、依刑事訴訟法第477 條第1 項，刑法第53條、第51條第6 款
    、第41條第1 項前段，裁定如主文。
中　　華　　民　　國　 111　　年　　 5　　 月　30　　 日
                  刑事第十三庭  法  官  陳幽蘭
上列正本證明與原本無異。
如不服本裁定，應於裁定送達後五日內敘明抗告理由，向本院提
出抗告狀。
                                書記官  陳冠云
中　　華　　民　　國　　111 　年　　5 　　月　　31　　日